<?xml version="1.0" encoding="UTF-8" standalone="yes"?>
<Wordlist>
    <Paradigm pdgId="1214688" lemma="абрачы+" tag="VTPNX">
        <Variant id="a" pravapis="A2008" lemma="абрачы+">
            <Slounik name="piskunou2012" idx="2931">{b}абрачы´{/b}* {i}зак.{/i}, -раку´, -рачэ´, -рачаце´, -раку´ць; {i}ПЧ{/i} абро´к, абракла´, -ло´; {i}ЗЛ{/i} абрачы´ /// v5{sup}2{/sup} B/b</Slounik>
            <Form tag="0">абрачы+</Form>
            <Form tag="F1S">абраку+</Form>
            <Form tag="F2S">абрачэ+ш</Form>
            <Form tag="F3S">абрачэ+</Form>
            <Form tag="F1P">абрачо+м</Form>
            <Form tag="F2P">абрачаце+</Form>
            <Form tag="F3P">абраку+ць</Form>
            <Form tag="PMS">абро+к</Form>
            <Form tag="PFS">абракла+</Form>
            <Form tag="PNS">абракло+</Form>
            <Form tag="PXP">абраклі+</Form>
            <Form tag="I2S">абрачы+</Form>
            <Form tag="I2P">абрачы+це</Form>
            <Form tag="PG">абро+кшы</Form>
        </Variant>
    </Paradigm>
    <Paradigm pdgId="1214689" lemma="абрачы+ся" tag="VIPRX">
        <Variant id="a" pravapis="A2008" lemma="абрачы+ся">
            <Slounik name="piskunou2012" idx="2932">{b}абрачы´ся{/b}* {i}зак.{/i}, -раку´ся, -рачэ´цца, -рачаце´ся, -раку´цца; {i}ПЧ{/i} абро´кся, абракла´ся, -ло´ся; {i}ЗЛ{/i} абрачы´ся /// v5{sup}2{/sup} B/b</Slounik>
            <Form tag="0">абрачы+ся</Form>
            <Form tag="F1S">абраку+ся</Form>
            <Form tag="F2S">абрачэ+шся</Form>
            <Form tag="F3S">абрачэ+цца</Form>
            <Form tag="F1P">абрачо+мся</Form>
            <Form tag="F2P">абрачаце+ся</Form>
            <Form tag="F3P">абраку+цца</Form>
            <Form tag="PMS">абро+кся</Form>
            <Form tag="PFS">абракла+ся</Form>
            <Form tag="PNS">абракло+ся</Form>
            <Form tag="PXP">абраклі+ся</Form>
            <Form tag="I2S">абрачы+ся</Form>
            <Form tag="I2P">абрачы+цеся</Form>
            <Form tag="PG">абро+кшыся</Form>
        </Variant>
    </Paradigm>
    <Paradigm pdgId="1215495" lemma="адтаўчы+" tag="VTPNX">
        <Variant id="a" pravapis="A2008" lemma="адтаўчы+">
            <Slounik name="piskunou2012" idx="9711">{b}адтаўчы´{/b} {i}зак.{/i}, -таўку´, -таўчэ´, -таўчаце´, -таўку´ць; {i}ПЧ{/i} адто´ўк, адтаўкла´, -ло´ /// v5{sup}2{/sup} B/b</Slounik>
            <Form tag="0">адтаўчы+</Form>
            <Form tag="F1S">адтаўку+</Form>
            <Form tag="F2S">адтаўчэ+ш</Form>
            <Form tag="F3S">адтаўчэ+</Form>
            <Form tag="F1P">адтаўчо+м</Form>
            <Form tag="F2P">адтаўчаце+</Form>
            <Form tag="F3P">адтаўку+ць</Form>
            <Form tag="PMS">адто+ўк</Form>
            <Form tag="PFS">адтаўкла+</Form>
            <Form tag="PNS">адтаўкло+</Form>
            <Form tag="PXP">адтаўклі+</Form>
            <Form tag="I2S">адтаўчы+</Form>
            <Form tag="I2P">адтаўчы+це</Form>
            <Form tag="PG">адто+ўкшы</Form>
        </Variant>
    </Paradigm>
    <Paradigm pdgId="1219637" lemma="зацячы+" tag="VTPNX">
        <Variant id="a" pravapis="A2008" lemma="зацячы+">
            <Slounik name="piskunou2012" idx="67483">{b}зацячы´{/b} {i}зак.{/i}, -цячэ´, -цяку´ць; {i}ПЧ{/i} зацёк, зацякла´, -ло´ /// v5{sup}2{/sup} B/b</Slounik>
            <Form tag="0">зацячы+</Form>
            <Form tag="F1S">зацяку+</Form>
            <Form tag="F2S">зацячэ+ш</Form>
            <Form tag="F3S">зацячэ+</Form>
            <Form tag="F1P">зацячо+м</Form>
            <Form tag="F2P">зацечаце+</Form>
            <Form tag="F3P">зацяку+ць</Form>
            <Form tag="PMS">зацё+к</Form>
            <Form tag="PFS">зацякла+</Form>
            <Form tag="PNS">зацякло+</Form>
            <Form tag="PXP">зацяклі+</Form>
            <Form tag="I2S">зацячы+</Form>
            <Form tag="I2P">зацячы+це</Form>
            <Form tag="PG">зацё+кшы</Form>
        </Variant>
    </Paradigm>
    <Paradigm pdgId="1219638" lemma="зацячы+ся" tag="VIPRX">
        <Variant id="a" pravapis="A2008" lemma="зацячы+ся">
            <Slounik name="piskunou2012" idx="67484">{b}зацячы´ся{/b}* {i}зак.{/i}, -цяку´ся, -цячэ´цца, -цечаце´ся, -цяку´цца; {i}ПЧ{/i} зацёкся, зацякла´ся, -ло´ся ({i}зайсціся ад плачу{/i}, {i}смеху і інш.{/i}) /// v5{sup}2{/sup} B/b</Slounik>
            <Form tag="0">зацячы+ся</Form>
            <Form tag="F1S">зацяку+ся</Form>
            <Form tag="F2S">зацячэ+шся</Form>
            <Form tag="F3S">зацячэ+цца</Form>
            <Form tag="F1P">зацячо+мся</Form>
            <Form tag="F2P">зацечаце+ся</Form>
            <Form tag="F3P">зацяку+цца</Form>
            <Form tag="PMS">зацё+кся</Form>
            <Form tag="PFS">зацякла+ся</Form>
            <Form tag="PNS">зацякло+ся</Form>
            <Form tag="PXP">зацяклі+ся</Form>
            <Form tag="I2S">зацячы+ся</Form>
            <Form tag="I2P">зацячы+цеся</Form>
            <Form tag="PG">зацё+кшыся</Form>
        </Variant>
    </Paradigm>
    <Paradigm pdgId="1221968" lemma="нарачы+" tag="VTPNX" meaning="назваць каго-небудзь, што-небудзь">
        <Variant id="a" pravapis="A2008" lemma="нарачы+">
            <Slounik name="piskunou2012" idx="107346">{b}нарачы´{/b} {i}зак.{/i}, -раку´, -рачэ´, -рачаце´, -раку´ць; {i}ПЧ{/i} наро´к, наракла´, -ло´; {i}ЗЛ{/i} нарачы´ /// v5{sup}2{/sup} B/b</Slounik>
            <Form tag="0">нарачы+</Form>
            <Form tag="F1S">нараку+</Form>
            <Form tag="F2S">нарачэ+ш</Form>
            <Form tag="F3S">нарачэ+</Form>
            <Form tag="F1P">нарачо+м</Form>
            <Form tag="F2P">нарачаце+</Form>
            <Form tag="F3P">нараку+ць</Form>
            <Form tag="PMS">наро+к</Form>
            <Form tag="PFS">наракла+</Form>
            <Form tag="PNS">наракло+</Form>
            <Form tag="PXP">нараклі+</Form>
            <Form tag="I2S">нарачы+</Form>
            <Form tag="I2P">нарачы+це</Form>
            <Form tag="PG">наро+кшы</Form>
        </Variant>
    </Paradigm>
    <Paradigm pdgId="1226158" lemma="прырачы+" tag="VDPNX" meaning="прырачы што-небудзь (вернасць) і без прамога дапаўнення (прырачы прыйсці ў час)">
        <Variant id="a" pravapis="A2008" lemma="прырачы+">
            <Slounik name="piskunou2012" idx="155762">{b}прырачы´{/b}* {i}зак.{/i}, -раку´, -рачэ´, -рачаце´, -раку´ць; {i}ПЧ{/i} прыро´к, прыракла´, -ло´; {i}ЗЛ{/i} прырачы´ ({i}абяцаць{/i}, {i}даць слова{/i}) /// v5{sup}2{/sup} B/b</Slounik>
            <Form tag="0">прырачы+</Form>
            <Form tag="F1S">прыраку+</Form>
            <Form tag="F2S">прырачэ+ш</Form>
            <Form tag="F3S">прырачэ+</Form>
            <Form tag="F1P">прырачо+м</Form>
            <Form tag="F2P">прырачаце+</Form>
            <Form tag="F3P">прыраку+ць</Form>
            <Form tag="PMS">прыро+к</Form>
            <Form tag="PFS">прыракла+</Form>
            <Form tag="PNS">прыракло+</Form>
            <Form tag="PXP">прыраклі+</Form>
            <Form tag="I2S">прырачы+</Form>
            <Form tag="I2P">прырачы+це</Form>
            <Form tag="PG">прыро+кшы</Form>
        </Variant>
    </Paradigm>
    <Paradigm pdgId="1226972" lemma="распячы+ся" tag="VIPRX">
        <Variant id="a" pravapis="A2008" lemma="распячы+ся">
            <Slounik name="piskunou2012" idx="165190">{b}распячы´ся{/b}* {i}зак.{/i}, -пяку´ся, -пячэ´цца, -печаце´ся, -пяку´цца; {i}ПЧ{/i} распёкся, распякла´ся, -ло´ся; {i}ЗЛ{/i} распячы´ся /// v5{sup}2{/sup} B/b</Slounik>
            <Form tag="0">распячы+ся</Form>
            <Form tag="F1S">распяку+ся</Form>
            <Form tag="F2S">распячэ+шся</Form>
            <Form tag="F3S">распячэ+цца</Form>
            <Form tag="F1P">распячо+мся</Form>
            <Form tag="F2P">распечаце+ся</Form>
            <Form tag="F3P">распяку+цца</Form>
            <Form tag="PMS">распё+кся</Form>
            <Form tag="PFS">распякла+ся</Form>
            <Form tag="PNS">распякло+ся</Form>
            <Form tag="PXP">распяклі+ся</Form>
            <Form tag="I2S">распячы+ся</Form>
            <Form tag="I2P">распячы+цеся</Form>
            <Form tag="PG">распё+кшыся</Form>
        </Variant>
    </Paradigm>
</Wordlist>
